【裁判字號】    99,易,588
【裁判日期】    990426
【裁判案由】    竊盜
【裁判全文】
臺灣臺北地方法院刑事判決               99年度易字第588號
公  訴  人  臺灣臺北地方法院檢察署檢察官
被      告  甲○○
上列被告因竊盜案件，經檢察官提起公訴（98年度偵字第25778
號），本院判決如下：
    主  文
甲○○犯攜帶兇器竊盜罪，累犯，處有期徒刑拾月；減為有期徒
刑伍月，如易科罰金，以銀元參佰元即新臺幣玖佰元折算壹日。
    事  實
一、甲○○曾於民國86年間因犯詐欺罪，經臺灣高雄地方法院85
    年度易字第8631號判處有期徒刑1 年2 月確定；再因犯詐欺
    及偽造文書罪，經臺灣桃園地方法院86年度訴字第86號分別
    判處有期徒刑1 年、5 月確定。前述三罪經臺灣桃園地方法
    院86年度聲字第2791號合併定應執行刑2 年，於90年4 月30
    日觀護結束期滿視為執行完畢。詎猶不知悔改，意圖為自己
    不法之所有，於94年5 月25日，前往雙雄建設開發股份有限
    公司（下稱雙雄公司）、樺昇建設股份有限公司（下稱樺昇
    公司）位於臺北市○○區○○路1 段432 號14樓之1 之辦公
    處所，持客觀上足供凶器使用之起子或油壓剪等工具破壞公
    司大門後（毀損部分未經告訴），侵入屋內竊取現金新臺幣
    （下同）5 萬元、郵票1,000 元等物，竊取過程中因使用兇
    器不慎受傷流血，遺留血跡在現場，為雙雄公司、樺昇公司
    人員上班時發覺，報警採集血跡送鑑比對，核與甲○○DNA
    型別相符，始悉上情。
二、案經臺北市政府警察局信義分局報告臺灣臺北地方法院檢察
    署檢察官偵查起訴。
    理  由
一、程序事項：
    本件被告甲○○對於檢察官起訴書證據清單所提人證、物證
    之證據能力均不加以爭執，而本院審核該等證據資料作成之
    情況，均無違反法定程序而取得之情形，即無不適當作為證
    據之情形，則該等證據資料自有證據能力，合先敘明。
二、認定犯罪事實之證據與理由：
  (一)前述事實，業據被告甲○○於本院審理時坦承不諱，供承：
    伊當時從事行銷業務，前去拜訪客戶時，臨時起意而竊盜。
  (二)證人即雙雄公司會計黃滿惠、樺昇公司會計邱佳玲於警詢時
    證述公司遭破壞門鎖入侵竊盜、鐵櫃並遭到破壞、現場留下
    血跡等情事（偵卷第6-9 頁）。
  (三)臺北市政府警察局於94年5 月25日所作現場勘查報告表及木
    門鎖頭遭撬損、破壞與木門喇叭鎖遭夾損之現場照片（本院
    卷第35-93 ）。由該照片顯示，該木門喇叭鎖應係遭小型油
    壓剪或老虎鉗等銳利物品夾損，鎖頭則係遭持銳利之十字起
    子等物品撬損，顯見被告當時確係持客觀上足對人之生命、
    身體、安全構成威脅，具有危險性之兇器而為竊盜犯行。
  (四)臺北市政府警察局98年7 月1 日鑑驗書（偵卷第18-21 頁）
    、臺北市政府警察局99年3 月29日函文檢附內政部警政署刑
    事警察局94年8 月16日鑑驗書（本院卷第32-34 頁），確認
    在犯罪現場所採得之血跡，核與被告之DNA 型別相符。
  (五)綜上所述，由被告之自白、證人黃滿惠、邱佳玲之證稱及相
    關書證等證據，足見被告確有攜帶兇器竊盜之犯行。是本件
    事證明確，被告犯行堪以認定，應予依法論科。
三、新舊法之比較：
    被告於犯罪後，刑法於94年2 月2 日公布，於95年7 月1 日
    施行，其中修正第2 條、第41條、第47條規定。按行為後法
    律有變更者，適用行為時之法律，但行為後之法律有利於行
    為人者，適用最有利於行為人之法律，現行刑法第2 條第1
    項訂有明文。此條規定乃與刑法第1 條罪刑法定主義契合，
    而貫徹法律禁止溯及既往原則，係規範行為後法律變更所生
    新舊法律比較適用之準據法，是刑法第2 條本身雖經修正，
    但刑法第2 條既屬適用法律之準據法，本身尚無比較新舊法
    之問題，應一律適用裁判時之現行刑法第2 條規定以決定適
    用之刑罰法律，先予辨明。經查：
  (一)修正前刑法第41條第1 項前段規定：「犯最重本刑為5 年以
    下有期徒刑之刑之罪，而受6 月以下有期徒刑或拘役之宣告
    ，因身體、教育、職業、家庭之關係或其他正當事由，執行
    顯有困難者，得以1 元以上3 元以下折算1 日，易科罰金。
    」；又被告行為時之易科罰金折算標準，修正前罰金罰鍰提
    高標準條例第2 條前段（現已刪除）規定，就其原定數額提
    高為100 倍折算1 日，因此被告行為時之易科罰金折算標準
    ，應以銀元300 元折算1 日，經折算為新臺幣後，應以新臺
    幣900 元折算1 日。惟修正後刑法第41條第1 項前段則規定
    ：「犯最重本刑為5 年以下有期徒刑之刑之罪，而受6 月以
    下有期徒刑或拘役之宣告者，得以新臺幣1000元、2000元、
    3000元折算1 日，易科罰金。」比較修正前後關於刑法第41
    條易科罰金之規定，仍以95年7 月1 日修正公布施行前之規
    定，較有利於受刑人。
  (二)刑法第47條關於累犯之規定，將原「受有期徒刑之執行完畢
    ，或受無期徒刑或有期徒刑一部之執行而赦免後，5 年以內
    再犯有期徒刑以上之罪者為累犯，加重本刑至2 分之1 。」
    之規定，修正為刑法第47條第1 項「受徒刑之執行完畢，或
    一部之執行而赦免後，5 年以內故意再犯有期徒刑以上之罪
    者為累犯，加重本刑至2 分之1 。」本件被告不論依修正前
    刑法第47條或修正後之刑法第47條第1 項之規定，均構成累
    犯，並無不同，依前揭最高法院刑事庭會議紀錄之決議，自
    應適用裁判時刑法第47條第1 項之規定。
四、論罪科刑及減刑：
  (一)核被告所為，係犯刑法第321 條第1 項第3 款之加重竊盜罪
    。被告前有如事實欄所載之前科，此有臺灣高等法院被告全
    國前案紀錄表1 份在卷供參，則被告於5 年內故意再犯本件
    有期徒刑以上之罪，為累犯，應依刑法第47條第1 項規定加
    重其刑。爰審酌：1.智識程度：被告係大學肄業之學歷；2.
    犯罪動機、目的與手段：被告因經濟狀況不佳，即攜帶兇器
    破壞門鎖侵入辦公處所竊盜；3.所生危害：被告竊取被害人
    之財物，業已花費殆盡，且破壞被害人辦公處所，危害非輕
    ；4.犯後態度：被告於警詢及本院審理時表明有科學證據即
    坦承犯行，且依卷內證據資料已可見被告確有持兇器竊盜，
    卻仍有所質疑等一切情狀，量處如主文所示之刑。
  (二)被告前開犯罪時間係於96年4 月24日之前，且無中華民國96
    年罪犯減刑條例所定不得減刑之情形，爰依同條例第2 條第
    1 項第3 款規定減其宣告刑2 分之1 ，並依修正前刑法第41
    條第1 項前段規定諭知易科罰金之折算標準。
五、移送併辦部分：
  (一)臺灣士林地方法院檢察署99年度偵字第3369號移送意旨略以
    ：被告甲○○意圖為自己不法之所有，於94年1 月26日晚上
    6 時3 分許，持客觀上可供兇器使用之螺絲起子等工具1 批
    ，侵入臺北市大安區○○○路○ 段203 號6 樓「華貿電機股
    份有限公司」（下稱華貿公司，侵入建築物部分，未據告訴
    ），竊取辦公室內之手提電腦2 臺。嗣於同日晚上8 時15分
    許，因行跡可疑，為警在臺北市○○區○○街與新湖三路口
    盤查，被告竟將所攜之2 只行李袋（內有作案工具1 批及竊
    得之手提電腦2 臺）棄置現場後逃逸，被告涉有刑法第321
    條第1 項第2 款之加重竊盜罪嫌，即與本件論罪科刑之犯行
    部分有連續犯之裁判上一罪關係，應併案審理等語。
  (二)經查，被告供承為本件竊盜係臨時起意，已如前述；且被告
    於94年1 月26日侵入華貿公司竊盜後即遭員警盤查後逃逸，
    難認被告在為該次犯行時，即有基於概括犯意而為本件竊盜
    之意；況被告侵入華貿公司竊盜犯行與本件犯行間相隔長達
    4 月，其時間並非密接。綜此，移送併辦部分顯難認與本件
    犯行係基於同一概括犯意而為，應認係另行起意。是本院無
    從併予審理，應退回檢察官另為適法之處理。
據上論斷，應依刑事訴訟法第284 條之1 、第299 條第1 項前段
，刑法第2 條第1 項前段、第321 條第1 項第3 款、第47條第1
項，修正前刑法第41條第1 項前段，廢止前罰金罰鍰提高標準條
例第2 條，現行法規所定貨幣單位折算新臺幣條例第2 條，中華
民國96年罪犯減刑條例第2 條第1 項第3 款、第7 條、第9 條，
判決如主文。
本案經檢察官於葉芳秀到庭執行職務。
中    華    民    國    99    年    4     月    26    日
                        刑事第六庭    法  官  林孟皇
本正本證明與原本無異。
如不服本判決應於收受送達後10日內向本院提出上訴書狀，並應
敘述具體理由；其未敘述上訴理由者，應於上訴期間屆滿後20日
內向本院補提理由書（均須按他造當事人之人數附繕）「切勿逕
送上級法院」。
                                      書記官  楊雅鈞
中    華    民    國    99    年    4     月    27    日
附錄本案論罪科刑法條全文：
中華民國刑法第321 條（加重竊盜罪）
犯竊盜罪而有左列情形之一者，處6 月以上、5 年以下有期徒刑
：
一、於夜間侵入住宅或有人居住之建築物、船艦或隱匿其內而犯
    之者。
二、毀越門扇、牆垣或其他安全設備而犯之者。
三、攜帶兇器而犯之者。
四、結夥三人以上而犯之者。
五、乘火災、水災或其他災害之際而犯之者。
六、在車站或埠頭而犯之者。
前項之未遂犯罰之。

司法院資訊處製作；財團法人民間司法改革基金會備份。
